【裁判字號】    90,易,2106
【裁判日期】    900806
【裁判案由】    賭博
【裁判全文】
臺灣臺中地方法院刑事判決    九十年度易字第二一六號
    公  訴  人  台灣台中地方法院檢察署檢察官
    被      告  庚○○
                丁○○
                乙○○
                己○○
                戊○○
                丙○○
                甲○○
右列被告因賭博案件，經檢察官聲請簡易處刑（九十年度偵字第九五四０號），本院
台中簡易庭認不宜逕以簡易判決處刑，移由本院刑事庭依通常程序審理，本院判決如
左：
    主  文
庚○○以賭博為常業，處有期徒刑肆月，如易科罰金，以參佰元折算壹日。扣案之電
子遊戲機具拾伍台、賭資新台幣玖佰伍拾元、長壽香煙肆拾包，均沒收。
丁○○、戊○○、丙○○、甲○○連續在公共場所賭博財物，各處罰金壹仟伍佰元，
如易服勞役，均以參佰元折算壹日。扣案之電子遊戲機具拾伍台、賭資新台幣玖佰伍
拾元、長壽香煙肆拾包，均沒收。
乙○○、己○○在公共場所賭博財物，各處罰金壹仟元，如易服勞役，均以參佰元折
算壹日。扣案之電子遊戲機具拾伍台、賭資新台幣玖佰伍拾元、長壽香煙肆拾包，均
沒收。
    事  實
一、庚○○明知未依電子遊戲場業管理條例之規定，辦理營利事業登記者，不得經營
    電子遊戲場業，竟未依該條例規定辦理營利事業登記，即基於常業賭博之犯意，
    ，自民國九十年五月初起至同年月二十四日止，每星期一、四，在臺中縣大里市
    ○○○路夜市之公共場所，擺設賭博性電子遊戲機具金蘋果連線彈珠台十五台，
    供不特定人賭玩，參與賭博之人以新台幣（下同）十元開三十分，或以投幣一：
    一比例下注，如押中，可獲一至二十四倍不等分數，再以所得之分數每三十分或
    五十分無限制換取一包香煙，或保留積分再賭玩，若未押中，則為機台沒入，歸
    為庚○○所有，庚○○以之恃以為生。丁○○、戊○○、丙○○、甲○○各基於
    賭博之概括犯意，自同年五月初起至同月二十四日晚間止，連續至上開處所，把
    玩上開賭博電動機具，分別與庚○○對賭二次、四次、五次、二次。嗣於同年月
    二十四日二十一時四十五分許，適有丁○○、己○○、乙○○、戊○○、丙○○
    、甲○○於上址處與庚○○對賭財物時，為警當場查獲，並扣得電動賭博機具十
    五台，及在兌換籌碼處之賭資新台幣（下同）九百五十元、長壽香煙四十包。
二、案經台中縣警察局霧峰分局報請臺灣臺中地方法院檢察署檢察官聲請簡易處刑，
    經本院台中簡易庭認為不宜逕以簡易判決處刑，移由本院刑事庭適用通常程序審
    理。
    理  由
一、訊據被告庚○○除否認犯有賭博罪嫌外，餘均坦白承認，辯稱：伊擺設該機具是
    供人暫時娛樂，押中之客人贈送香煙一包，不可以累積分數換香煙云云。被告丙○○除辯稱有賭博外，餘則坦白承認，辯稱：伊尚未賭玩即被查獲云云。其餘被
    告丁○○、乙○○、己○○、戊○○、甲○○對於右揭事實則坦承不諱。經查右
    揭事實除被告等自承部分外，復有電動賭博機具十五台、賭資九百五十元及香菸
    四十包扣案可證，亦有查獲時之照片十一幀附卷可憑。另被告丁○○、乙○○、
    戊○○於警訊時均陳稱：押中一次可兌換香煙一包，無次數限制，亦可以五十分
    換取香煙一包等語，丙○○於警訊時亦表示：押中一次可兌換香煙一包，亦可以
    三十分換取香煙一包等語，甲○○於警訊時則稱：押中則送香煙，無次數限制等
    語，可見被告庚○○係以有財產價值之香煙作為其與賭玩之人對賭之財物，自有
    賭博性質。再被告庚○○提供之機具達十五台，經營時間固定於每星期一、四，
    又前開賭玩之人至少以一百元換取三百分賭玩，經其等於警訊時陳述明確，查被
    告庚○○擺設之機具不少，經營時間固定，賭玩金額動輒以百元計，自難謂係暫
    供娛樂。另被告丙○○經警查獲時已交付一百五十分請被告庚○○開四百五十分
    等情，經其於警訊時供述明確，是丙○○已著手於賭博行為。縱上所陳，被告庚○○、丙○○所辯係卸責之詞，不足採信，其等犯行堪以認定。
二、查被告庚○○固定時間提供達十五台之機具供客人賭玩，因謀職不易以此為生，
    經其陳述明確，是其未依規定辦理營利事業登記而經營電子遊戲場業且與顧客對
    賭之行為，係犯刑法第二百六十七條之常業賭博罪，及違反電子遊戲場業管理條
    例第十五條之規定，應依同條例第二十二條規定處斷。被告丁○○、乙○○、己○○、戊○○、丙○○、甲○○所為，則均係犯刑法第二百六十六條第一項前段
    之在公共場所賭博財物罪。被告庚○○一行為而違反電子遊戲場業管理條例第二
    十二條之罪及犯常業賭博罪，屬想像競合，應從一重之常業賭博罪處斷。公訴人
    聲請簡易判決處刑意旨未論及電子遊戲場業管理條例第二十二條之罪部分，惟此
    部分與有罪之賭博罪部分，有想像競合裁判上一罪之關係，為起訴效力所及，本
    院自得併予審理。被告丁○○、戊○○、丙○○、甲○○先後分別與被告庚○○
    對賭二次、四次、五次、二次之行為，均時間緊接，犯罪構成要件相同，顯係基
    於概括之犯意反覆為之，各依刑法第五十六條之規定，以一罪論，並分別加重其
    刑。爰審酌被告庚○○以擺設賭博性電子遊戲機之方式吸引賭玩之人，危害社會
    風氣，惟其所圖之利益非鉅，犯罪手段尚屬平和、所生危害尚非嚴重，其餘被告
    因存僥倖獲取小利之心理賭玩，惡性甚輕等一切情狀，各量處如主文所示之刑，
    並分別諭知易科罰金及易服勞役之折算標準。扣案之電子遊戲機具十五台、賭資
    九百五十元及香煙四十包，係當場賭博之器具及當場在兌換籌碼處之財物，均應
    依刑法第二百六十六條第二項規定沒收之。
據上論斷，應依刑事訴訟法第四百五十二條、第二百九十九條第一項前段，電子遊戲
場業管理條例第二十二條，刑法第十一條前段、第二百六十七條、第二百六十六條第
一項前段、第二項、第五十五條、第五十六條、第四十一條第一項前段，罰金罰鍰提
高標準條例第一條前段、第二條，判決如主文。
中      華      民      國      九十      年      八      月      六    日
                                        法  官  林郁婷
右正本證明與原本無異。
如不服本判決，應於送達後十日內向本院提出上訴狀 （須附繕本） ，上訴於台灣高
等法院台中分院。
                                        書記官
中      華      民      國      九十      年      八      月      六    日
附錄論罪科刑法條
電子遊戲場業管理條例第十五條：未依本條例規定辦理營業事業登記者，不得經營電
子遊戲場業。
同條例第二十二條：違反第十五條規定者，處行為人一年以下有期徒刑、拘役、或科
或併科新台幣五十萬元以上二百五十萬元以下罰金。
中華民國刑法第二百六十七條
以賭博為常業者，處二年以下有期徒刑，得併科一千元以下罰金。
刑法第二百六十六條：
在公共場所或公眾得出入之場所賭博財物者，處一千元以下罰金。但以供人暫時娛樂
之物為賭者，不在此限。


司法院資訊處製作；財團法人民間司法改革基金會備份。
